【裁判字號】    99,交聲,150
【裁判日期】    990331
【裁判案由】    聲明異議
【裁判全文】
臺灣臺南地方法院交通事件裁定         99年度交聲字第150號
移送機關    交通部公路總局嘉義區監理所臺南監理站
異議人即
受處分人    甲○○
上列異議人即受處分人因違反道路交通管理處罰條例案件，對於
交通部公路總局嘉義區監理所臺南監理站民國99年1 月25日所為
之裁決處分（處分案號：嘉監南字第裁74-S00000000號），聲明
異議，本院裁定如下：
    主  文
異議駁回。
    理  由
一、原處分意旨略以：異議人即受處分人甲○○（下稱異議人）
    騎乘其所有車牌號碼H7N-393 號重型機車，於民國98年10月
    30日23時25分許，行經臺南市○○路○段時，因號牌不依指
    定位置懸掛之違規行為，遭臺南市警察局第一分局警員當場
    攔停製單舉發，嗣經移送機關即交通部公路總局嘉義區監理
    所臺南監理站認其違規事證明確，依照道路交通管理處罰條
    例第12條第1 項第7 款、第2 項及違反道路交通管理事件統
    一裁罰基準表相關內容之規定，裁處異議人罰鍰新臺幣（下
    同）10,800元，並吊銷汽車牌照等處分。
二、本件聲明異議意旨略以：異議人因車子當日有發生交通事故
    ，所以車子摔地後車牌有些微上揚，經林森路口紅綠燈停車
    時遭員警攔停一口咬定異議人肯定是非法改裝，惟異議人並
    未非法改裝車牌一切裝備乃車輛原廠零件，且罰金與員警告
    知之金額差距甚大，因而為此聲明異議，請求撤銷原處分等
    語。
二、按汽車已領有號牌而未懸掛或不依指定位置懸掛者，處汽車
    所有人3,600 元以上10,800元以下罰鍰，並禁止其行駛，且
    牌照吊銷之，道路交通管理處罰條例第12條第1 項第7 款及
    同條第2 項分別定有明文。次按汽車號牌懸掛位置，除原設
    有固定位置外，應依下列規定懸掛固定：三、機器腳踏車及
    拖車號牌每車一面，應正面懸掛於車輛後端之明顯適當位置
    ，道路交通安全規則第11條第1 項第3 款亦定有明文。
四、經查：
(一)異議人騎乘其所有車牌號碼H7N-393 號重型機車，於98年10
    月30日23時25分許，行經臺南市○○路○段時，經警認其機
    車號牌翹起，已達不能辨識牌號程度，而有號牌不依指定位
    置懸掛之違規行為，由臺南市警察局第一分局警員當場攔停
    製單舉發等情，有臺南市警察局南市警交字第S00000000 號
    舉發違反道路交通管理事件通知單1 紙及違規採證照片2 幀
    附卷可稽。另觀諸上開違規採證照片顯示，其號牌傾斜角度
    約呈四十五度，明顯較一般機車上翹，而此雖於車輛靜止狀
    態或可辨識其牌號，然於行進間，依正常平行目視之狀態，
    交通執勤員警及一般用路人均難以於通常視距之範圍內清楚
    辨識牌號，足見異議人機車號牌之懸掛方式，與前揭交通安
    全規則所規定「機器腳踏車號牌應正面懸掛於車輛後端之明
    顯適當位置」之要件不符。
(二)至於異議人辯稱：當日發生車禍造成車牌有上仰之情形云云
    ，然由違規採證照片觀之，上開機車除號牌上翹外，並無其
    他撞擊毀損之痕跡，且該車牌平整，並無凹損或歪斜之情形
    ，亦核與機車遭撞及摔地後車牌呈不規則凹損、歪斜之狀況
    迥異，況且異議人並未提出其當日發生車禍之積極證據供本
    院審酌，實難證明異議人確有於當日發生車禍後即遭員警攔
    停之情形發生。是異議人既係該車所有人，又領有合格之駕
    駛執照，對上開交通法規當知之甚詳，自應注意檢查車輛是
    否有違反相關交通法規所列規定而不得駕駛上路之情事，尚
    不得以此解免違規之責。
五、綜上所述，異議人其所有車牌號碼H7N-393 號重型機車，於
    上揭時、地確有號牌不依指定位置懸掛之違規行為，應堪認
    定。則移送機關依道路交通管理處罰條例第12條第1 項第7
    款、第2 項及違反道路交通管理事件統一裁罰基準表相關內
    容之規定，裁處異議人罰鍰10,800元，並吊銷汽車牌照，核
    無違誤。本件異議無理由，應予駁回。
六、據上論斷，應依道路交通管理處罰條例第87條第2 項，道路
    交通案件處理辦法第19條，裁定如主文。
中    華    民    國    99    年    3     月    31    日
                  交通法庭法  官  鄭燕璘
以上正本證明與原本無異。
如不服本裁定應於送達後5日內向本院提出抗告狀（應附繕本）
。
                          書記官  蔡明峰
中    華    民    國    99    年    3     月    31    日

司法院資訊處製作；財團法人民間司法改革基金會備份。
